# 长期股权投资

提问人：洛克 816 时间：2023-05-09 11:13:22
A公司B公司C公司是同一集团内的三家公司。A公司持有B公司52%的股权，A持有C公司100%股权，现在B通过发行股票的方式向A购买C的全部股权，B公司发行的 1 万股股票对应的公允价是 5 亿，A公司账面的账面记载的C公司的长投是 2 亿。A公司收到股票，处置C公司的分录应该怎么做？借：长投–B 5亿 贷；长投–C 2亿 投资收益 3亿这样对吗

回答人：chenyiwei
如果B是上市公司，C是非上市公司，则该交易对A而言，以B的股权换取C的股权，属于具有商业实质的非货币性资产交换。对换入资产（B的股权投资）应根据B公司股票的公允价值入账，与对C的长投的账面价值之间的差额为股权投资处置损益，列入投资收益。

提问人：18086508379 时间：2023-05-16 09:22:22
请教下陈版：
如果B、C均为非上市公司，是否意味着不具有商业实质。
不具有商业实质的情况下，A对长投的入账金额，是否为换出C的账面价值呢。

回答人：chenyiwei
如果B、C均为非上市公司，在对A而言无商业实质；对B按照同一控制下合并处理。

提问人：澜晨 时间：2023-05-31 15:25:33
陈老师您好，请教一下，要出售子公司，然后把子公司账面的固定资产无偿划拨给母公司，子公司按评估增值后的价值给母公司开票，母公司按账面价值增加了固定资产，调减了长期股权的账面价值，1.固定资产应该按什么价值入账2.调减长期股权投资的账面价值是否正确，谢谢

回答人：chenyiwei
从主帖情况看，“处置子公司股权”和“把子公司账面的固定资产无偿划拨给母公司”这两者是一揽子交易。其实质是处置该子公司除了固定资产以外的其他各项资产和负债。
在个别报表层面，因为是从子公司无偿划入资产，故应按这些资产在子公司的原账面价值入账，同时冲减对该子公司的长期股权投资成本，相应影响处置损益的计算。
在合并报表层面，处置子公司的价款减去子公司剥离该等固定资产后的剩余账面净资产之间的差额确认为子公司的处置损益。